【裁判字號】    97,非抗,38
【裁判日期】    970430
【裁判案由】    展期清算
【裁判全文】
臺灣高等法院民事裁定                  97年度非抗字第38號
抗  告  人  甲○○
上列抗告人因聲請展期清算事件，對於中華民國97年2月20日臺
灣桃園地方法院96年度抗字第8號裁定提起抗告，本院裁定如下
：
    主  文
抗告駁回。
抗告程序費用由抗告人負擔。
    理  由
一、抗告意旨略以：抗告人前聲請國敦營造有限公司展期清算事
    件，對於原法院96年4月3日96年度抗字第8號裁定提起再抗
    告，原法院於96年10月29日裁定命抗告人於10日內補正律師
    為代理人，抗告人未依限補正，原法院竟裁定駁回再抗告。
    惟非訟事件法並未規定再抗告應委任律師為代理人，故原裁
    定實有違誤，爰提起抗告請求廢棄原裁定云云。
二、按對於第二審判決上訴，上訴人應委任律師為訴訟代理人，
    上訴人未依規定委任訴訟代理人，第二審法院應定期先命補
    正，逾期未補正者，第二審法院應以上訴不合法裁定駁回之
    ，民事訴訟法第466條之1第1、4項定有明文；上開規定依同
    法第495條之1第2項準用於第三審抗告與再抗告程序。次按
    非訟事件抗告及再抗告，除非訟事件法另有規定外，準用民
    事訴訟法關於抗告程序之規定，非訟事件法第46條亦定有明
    文。因非訟事件再抗告之提起均以「法規適用顯有錯誤」為
    前提，係為法律審，應由有法學素養及實務經驗之律師為之
    ，因此非訟事件法第46條規定準用民事訴訟法關於抗告之規
    定，而民事訴訟法關於抗告章節中第495條之1則概括規定得
    準用第三審之規定，是非訟事件之再抗告亦應準用民事訴訟
    法第466條之1關於「強制律師代理」之相關規定。（本院暨
    所屬法院95年法律座談會研討結果意旨參照）
三、經查，抗告人前對原法院95年11月21日95年度司字第190 號
    裁定提起抗告，經原法院於96年4月3日以96年度抗字第8號
    裁定駁回抗告，抗告人旋提起再抗告，原法院另於96年10月
    29日裁定命再抗告人於10日內補正律師為代理人，抗告人因
    而抗告，經本院於96年12月28日以96年度非抗字第73號裁定
    駁回，並於97年1月10日送達於抗告人，此有上揭裁定與送
    達回證在卷可考（見原審卷第32、48頁，本院96年度非抗字
    第73號案卷第6、7頁）。揆諸上開說明，抗告人迄未補正律
    師為代理人，原法院遂以不合法為由而裁定駁回再抗告，於
    法並無不合。抗告意旨指摘原裁定不當，聲明廢棄，為無理
    由，應予駁回，爰裁定如主文。
中    華    民    國    97    年    4    月     30    日
                    民事第十三庭
                        審判長法  官  黃嘉烈
                              法  官  楊絮雲
                              法  官  吳燁山
正本係照原本作成。
不得再抗告。
中    華    民    國    97    年    5    月      1    日
                              書記官  于  誠


司法院資訊處製作；財團法人民間司法改革基金會備份。
